臺灣彰化地方法院刑事判決　　　　　　　100年度訴字第687號
公　訴　人　臺灣彰化地方法院檢察署檢察官
被　　　告　林俊元
上列被告因違反毒品危害防制條例案件，經檢察官提起公訴（
100 年度毒偵字第820 號），於本院準備程序中，被告就被訴事
實為有罪之陳述，經裁定改行簡式審判程序，本院判決如下：
    主  文
林俊元施用第一級毒品，累犯，處有期徒刑玖月。
    犯罪事實
一、林俊元前因施用毒品、恐嚇等案件，經本院以86年度訴字第
    1289號判決判處有期徒刑3 年1 月、3 月、7 月，合併應執
    行有期徒刑3 年9 月確定（第1 案），經入監執行，於民國
    89年8 月28日縮短刑期假釋出監並付保護管束；其復因施用
    毒品案件，經本院裁定送觀察、勒戒後，認有繼續施用毒品
    之傾向，復經本院裁定令入戒治處所施以強制戒治，因成效
    經評定合格，嗣經本院裁定停止戒治，於91年6 月24日釋放
    出所付保護管束，並於92年1 月16日保護管束期滿未經撤銷
    ，由臺灣彰化地方法院檢察署檢察官以92年度戒毒偵字第82
    、83、84、85號為不起訴處分確定（第2 案）；且因竊盜案
    件，經本院以90年度易字第1751號判決判處有期徒刑4 月確
    定（第3 案）。嗣上開第1 案之罪經撤銷假釋，經入監執行
    殘刑有期徒刑1 年5 月5 日，並與上開第3 案之罪接續執行
    ，於93年3 月2 日縮刑期滿執行完畢。又於93年間因施用毒
    品案件，經本院以93年度訴字第1424號判決判處有期徒刑8
    月確定（第4 案）；及於94年間因施用毒品、竊盜案件，經
    本院以94年度訴字第543 號判決判處有期徒刑10月、5 月，
    合併應執行有期徒刑1 年2 月確定（第5 案），上開第4 、
    5 案，經入監接續執行，於95年8 月4 日縮短刑期假釋出監
    並付保護管束；暨因施用毒品案件，經本院以96年度訴字第
    328 號判決判處有期徒刑8 月確定（第6 案）；另因竊盜案
    件，經本院以96年度易字第466 號判決判處拘役40日、40日
    、50日，合併定應執行拘役120 日確定（第7 案）。嗣中華
    民國96年罪犯減刑條例於96年7 月16日施行，上開第6 、7
    案，經本院以96年度聲減字第1487號裁定減刑及定其應執行
    之刑，第6 案減為有期徒刑4 月，第7 案減為拘役20日、20
    日、25日，合併定應執行拘役60日確定。嗣上開第4 、5 案
    之罪經撤銷假釋，經入監執行殘刑有期徒刑4 月7 日，並與
    上開第6 、7 案之罪接續執行，於96年12月24日執行完畢（
    有期徒刑部分，已於96年10月25日執行完畢）。再因施用毒
    品案件，經本院以97年度訴字第2177號判決判處有期徒刑9
    月確定（第8 案），經入監執行，業於98年7 月29日執行完
    畢。
二、詎其猶不知悔改，復基於施用第一級毒品海洛因之犯意，於
    100 年3 月10日上午10時許，在其位於彰化縣伸港鄉○○村
    ○○路92之1 號住處附近之產業道路，以將第一級毒品海洛
    因摻水置入針筒內注射左手臂血管之方式，施用第一級毒品
    海洛因1 次。嗣於100 年3 月12日，林俊元因另涉竊盜案件
    ，為警拘提到案，並徵得其同意採集尿液送驗，結果呈嗎啡
    陽性反應，而查悉上情。
三、案經彰化縣警察局和美分局報請臺灣彰化地方法院檢察署檢
    察官偵查起訴。
    理  由
一、按除被告所犯為死刑、無期徒刑、最輕本刑為3 年以上有期
    徒刑之罪或高等法院管轄第1 審案件者外，於第273 條第1
    項程序進行中，被告先就被訴事實為有罪之陳述時，審判長
    得告知被告簡式審判程序之旨，並聽取當事人、代理人、辯
    護人及輔佐人之意見後，裁定進行簡式審判程序；除簡式審
    判程序、簡易程序及第376 條第1 款、第2 款所列之罪之案
    件外，第1 審應行合議審判，刑事訴訟法第273 條之1 第1
    項、第284 條之1 分別定有明文。本件被告林俊元係涉死刑
    、無期徒刑、最輕本刑為3 年以上有期徒刑之罪或高等法院
    管轄第1 審案件以外之罪，並於本院行準備程序時就被訴事
    實為有罪之陳述，本院合議庭依前揭規定，經評議結果，裁
    定改由受命法官獨任行簡式審判程序。
二、上開犯罪事實，業據被告林俊元於本院審理時坦承不諱，且
    被告為警採集其尿液送驗結果，確呈嗎啡陽性反應，此有彰
    化縣警察局和美分局委託鑑驗尿液代號與真實姓名對照表及
    詮昕科技股份有限公司於100 年3 月28日出具之濫用藥物尿
    液檢驗報告各1 紙附卷可稽，足徵被告之自白確與事實相符
    ，堪以採信。本案事證明確，被告上開犯行堪以認定，應予
    依法論科。
三、按修正毒品危害防制條例就施用毒品者，僅於「初犯」及「
    5 年後再犯」二種情形，有其追訴條件之限制，即須於初犯
    經觀察、勒戒或強制戒治釋放後，5 年內均無施用毒品之行
    為，始能認其前所實施之觀察、勒戒或強制戒治已足遮斷毒
    癮，而得於5 年後再犯時，再予適用初犯之規定，重行觀察
    、勒戒等程序；倘5 年內已經再犯，被依法追訴處罰，縱其
    第3 次（或第3 次以上）施用毒品之時間在初犯釋放5 年以
    後，即與「5 年後再犯」之情形有別，且因已於「5 年內再
    犯」，顯見其再犯率甚高，原實施觀察、勒戒或強制戒治，
    已無法收其實效，而無5 年戒斷期之存在，自無再經觀察、
    勒戒及強制戒治之必要，應由檢察官逕行起訴，此有最高法
    院95年度臺非字第59、65號判決及95年度第7 次刑事庭會議
    及97年度第5 次刑事庭會議決議意旨足供參照。查本件被告
    前因施用毒品案件，經本院裁定送觀察、勒戒後，認有繼續
    施用毒品之傾向，復經本院裁定令入戒治處所施以強制戒治
    ，因成效經評定合格，嗣經本院裁定停止戒治，於91年6 月
    24日釋放出所付保護管束，並於92年1 月16日保護管束期滿
    未經撤銷，由臺灣彰化地方法院檢察署檢察官以92年度戒毒
    偵字第82、83、84、85號為不起訴處分確定。其復於5 年內
    之93年間，因施用毒品案件，經本院以93年度訴字第1424號
    判決判處有期徒刑8 月確定等情，有臺灣彰化地方法院檢察
    署刑案資料查註紀錄表及臺灣高等法院被告前案紀錄表各1
    份在卷可考，則其再犯本件施用第一毒品犯行，按諸前揭說
    明，即與5 年後再犯之情形有別，自應逕行追訴。
四、核被告林俊元所為，係犯毒品危害防制條例第10條第1 項之
    施用第一級毒品罪。被告持有第一級毒品進而施用，其持有
    第一級毒品之低度行為，應為其施用第一級毒品之高度行為
    吸收，不另論罪。又被告有上開犯罪事實欄所載之前科紀錄
    ，有臺灣高等法院被告前案紀錄表、臺灣彰化地方法院檢察
    署刑案資料查註紀錄表各1 份在卷可憑，其於有期徒刑執行
    完畢後，5 年內故意再犯本件有期徒刑以上之罪，為累犯，
    應依刑法第47條第1 項之規定加重其刑。爰審酌被告有施用
    毒品前科，及其施用毒品之動機、目的、方法、不知珍惜身
    體、施用毒品所生危害，暨犯後坦承犯行之態度等一切情狀
    ，量處如主文所示之刑，以示懲儆。
據上論斷，應依刑事訴訟法第273 條之1 第1 項、第299 條第1
項前段，毒品危害防制條例第10條第1 項，刑法第11條前段、第
47條第1 項，判決如主文。
本案經檢察官高宏銘到庭執行職務。
中    華    民    國    100     年    5     月   31   日
                        刑事第七庭      法  官  郭麗萍
以上正本證明與原本無異。
如不服本判決應於收受判決後10日內向本院提出上訴書狀，並應
敘述具體理由；其未敘述上訴理由者，應於上訴期間屆滿後20日
內向本院補提理由書（均須按他造當事人之人數附繕本）「切勿
逕送上級法院」。
中    華    民    國   100    年    5     月    31    日
                                     書記書  吳冠慧
附錄本案論罪科刑法條全文：
毒品危害防制條例第10條
施用第一級毒品者，處 6 月以上 5 年以下有期徒刑。
施用第二級毒品者，處 3 年以下有期徒刑。